【裁判字號】    97,上重更(二),16
【裁判日期】    971118
【裁判案由】    毒品危害防制條例等
【裁判全文】
臺灣高等法院刑事判決              97年度上重更(二)字第16號
上  訴  人
即  被  告  乙○○
                    現於臺灣台北看守所羈押中
選任辯護人  鄧翊鴻律師（法律扶助）
上列上訴人因毒品危害防制條例等案件，不服臺灣桃園地方法院
95年度重訴字第1號，中華民國95年9月13日第一審判決（起訴案
號：臺灣桃園地方法院檢察署94年度偵緝字第799 號），提起上
訴，經判決後，由最高法院發回更審，本院判決如下：
    主  文
原判決撤銷。
乙○○共同連續運輸第一級毒品，處無期徒刑，褫奪公權終身。
附表壹所示之物，沒收銷燬之；附表貳所示編號五至八、編號十
之物品，均沒收之；附表貳編號九之新臺幣壹拾伍萬元，其中新
臺幣捌萬元與許鉦煜連帶沒收，新臺幣柒萬元與丙○○連帶沒收
，如全部或一部不能沒收時，以其財產抵償之。
    事  實
一、乙○○與戊○○（經本院94年上重更(一)字第32號判決有期徒
    刑12年，褫奪公權10年確定），基於共同自泰國運輸、私運
    管制進口之第一級毒品海洛因至我國境內，及行使偽造私文
    書之犯意聯絡，謀議以臺北縣鶯歌鎮○○路138巷3之11號7
    樓空屋作為收件地址，推由住在該址3 樓之戊○○冒用「范
    正宗」之名義負責收貨，藉此躲避執法人員查緝，乙○○並
    允諾事成後將給付戊○○新臺幣（下同）十五萬元之報酬。
    商議既定，戊○○為獲此報酬，即在民國93年1 月14日前之
    某不詳時間，委請臺北縣鶯歌鎮某成年且不知情之刻印店人
    員，偽刻「范正宗」之印章1 顆以供屆時向郵政人員取件簽
    收之用。乙○○即前往泰國將所有夾藏第一級毒品海洛因之
    泰國掛毯2 條（內有包裝海洛因之長條型油紙袋共10條及塑
    膠袋1個，空包裝總重1186.92公克，夾藏之海洛因合計淨重
    6412.54公克，純度88.45%，純質淨重5671.89公克），置入
    所有之紙箱乙只內，箱外再以所有之包裝紙乙張包裝完妥後
    ，請託不知情之不詳姓名成年人，於93年1 月12日將該只裝
    有上述海洛因之包裹，持交泰國之EMS 國際快遞公司，利用
    該公司不知情之成年遞送人員以國際快捷貨件寄送之方式，
    空運該只包裹（編號為EＺ000000000TH號，起訴書誤植為EＺ0
    00000000TH號），於同年月14日運抵設在桃園縣大園鄉「中
    正國際機場」之該國際快遞公司在臺合作機構即中華郵政股
    份有限公司（以下簡稱：中華郵政公司）臺北郵件處理中心
    ，循此法私自運輸前開毒品海洛因進入我國國境。戊○○經
    乙○○告知預估快捷貨件寄達之日期後，即自同年月14日上
    午起，在上址住處或附近注意郵差遞送包裹、郵件之狀況。
    其間戊○○並以所有門號0000000000號之行動電話與乙○○
    所有門號0000000000號之行動電話隨時連絡，告知前揭毒品
    包裹遞送情形。迨同年月15日上午10時20分許，中華郵政公
    司鶯歌郵局不知情之成年郵務人員前來送交該只包裹，戊○○即在上址住處外持前揭偽刻之「范正宗」印章蓋於「鶯歌
    郵局包裹段掛號函件區段投遞簽收清單」之「收件人簽章欄
    」內，偽造「范正宗」確已收妥該只包裹無訛之收據私文書
    ，再交回負責投遞之郵務人員以行使之，足以生損害於中華
    郵政公司對於郵件投遞之正確性及名為「范正宗」之人。戊○○收件後，未及將包裹交付乙○○領取報酬，旋在現場遭
    臺灣桃園地方法院檢察署檢察官指揮而在旁埋伏之內政部警
    政署航空警察局刑警隊警員查獲，當場扣得附表壹犯罪事實
    一所示前述毒品海洛因（含包裝袋）及附表貳編號一至四所
    示夾藏毒品之泰國掛毯2條暨郵寄運輸毒品用之紙箱1只、包
    裝紙1張及偽刻之「范正宗」印章1顆。
二、乙○○承前運輸第一級毒品海洛因之概括犯意，委託丙○○
    （另經本院94年上重訴字第57號判決無期徒刑，嗣經最高法
    院95年臺上字第333 號判決駁回上訴確定）招攬人員自泰國
    運輸毒品回臺（丙○○每趟單獨可獲七萬元之報酬），丙○○明知海洛因係毒品危害防制條例第2 條第2項第1款所列之
    第一級毒品，並經行政院公告為甲類第4 款之管制進出口物
    品，不得運輸，亦不得私運進口，於93年5月16日下午7時許
    ，以每趟運毒約可獲得三十萬元之代價（該代價係全體運毒
    成員約可獲得報酬之總金額），分別邀約黃耀賢（另經本院
    94年上重更(一)字第57號判決有期徒刑14年確定）、許鉦煜（
    另經臺灣桃園地方法院93年重訴字第67號判決有期徒刑12年
    確定）前往泰國運輸毒品海洛因，黃耀賢、許鉦煜均明知海
    洛因係毒品危害防制條例第2 條第2項第1款所列之第一級毒
    品，並經行政院公告為甲類第4 款之管制進出口物品，不得
    運輸，亦不得私運進口，而仍應允，黃耀賢則以免費招待食
    宿及夾帶物品回臺賺錢為由，誘使丁○○（另經本院94年度
    上重訴字第53號判決判處有期徒刑6 年確定）偕同前往。黃
    耀賢、丁○○乃於93年6月4日上午9 時30分許，搭乘中華航
    空CI693 號班機前往泰國曼谷，入住事先約定之飯店等候，
    丙○○、許鉦煜則於翌（5）日搭乘長榮航空BR067號班機前
    往曼谷，並至飯店與黃耀賢、丁○○會合，再於同年6月7日
    晚間，4人搭機至清邁投宿於金城飯店，翌（8）日再通過泰
    緬邊境，入住於緬甸之九星旅館，丙○○將黃耀賢等3 人安
    排於同一房間休息後，即自行離開旅館接洽毒品事宜。同日
    下午，丙○○取回1塊海洛因磚及4包粉狀海洛因，丁○○經
    丙○○告知要運輸海洛因回臺時雖有遲疑，然經黃耀賢勸說
    此行食、宿、機票費用均為丙○○支出，且如運輸成功將有
    豐厚報酬，可解決經濟問題等語之後，便應允之，而與丙○○、黃耀賢、許鉦煜形成運輸第一級毒品海洛因之犯意聯絡
    ，4人先將海洛因磚切割成10小塊圓柱體，各以1層玻璃紙、
    1 層保險套、再1層玻璃紙、再套上2只保險套之包裝方式包
    裝完成，又將粉狀海洛因加水調和成膏狀，並在洗髮精空瓶
    各置入1 個塑膠袋，將膏狀海洛因注入塑膠袋內，再將洗髮
    精瓶封口以為掩飾之方式包裝於黃耀賢、許鉦煜、丁○○事
    先準備之洗髮精瓶內，前揭塊狀海洛切割所餘碎屑亦裝於洗
    髮精瓶內，總共裝成5瓶。丙○○分配由丁○○吞服前述6小
    塊海洛因圓柱體於腹中，丁○○及黃耀賢各攜帶2 瓶洗髮精
    包裝之膏狀海洛因，許鉦煜則僅願攜帶1 瓶海洛因（前揭塊
    狀海洛切割所餘碎屑）及將上述所餘之4 小塊海洛因圓柱體
    塞入肛門內之方式攜帶回臺，分配完成後，丙○○將所餘 1
    包粉狀海洛因退還予緬甸當地毒梟，4 人隨即通過泰緬邊境
    回到泰國清邁金城飯店，黃耀賢於途中並告知丁○○，此行
    運輸海洛因若成功，可得二十萬元報酬，4 人旋於同日晚間
    返回泰國曼谷之飯店。於93年6月9日，丙○○搭乘長榮航空
    BR212號班機返臺，許鉦煜則搭乘同航空公司BR068號班機，
    並運輸第一級毒品海洛因1瓶及4小塊（重量純度不詳）返臺
    ，未經查獲。丁○○隨後於93年6月9日下午自泰國搭乘中華
    航空CI696 號班機，運輸上開2瓶及6塊海洛因返回桃園中正
    國際機場，共同私運第一級毒品海洛因進入國境，經檢察官
    指揮行政院海岸巡防署海洋巡防總局第四海巡隊，通報財政
    部臺北關稅局，於同日晚上10時40分許，在桃園中正國際機
    場第一航廈查獲丁○○，並於其行李中扣得其所藏放之前開
    2 瓶海洛因，又經檢察官簽發鑑定許可書，將丁○○帶往桃
    園縣敏盛醫院大園分院拍攝X 光片，證實其體內確有異物後
    ，經施以瀉藥排出其腹內之6 塊海洛因，因而扣得如附表一
    編號犯罪事實二所示之海洛因及附著於海洛因之包裝物，及
    丁○○、丙○○所有供本件私運第一級毒品入境犯罪所用如
    附表二編號六至八所示之扣案物品。嗣因丁○○遭查獲，未
    與丙○○聯繫，丙○○認丁○○出事，另以電話通知黃耀賢
    ，亦通知在泰國之乙○○，由乙○○交付泰銖五千元予黃耀
    賢，央其仍攜帶海洛因入境，惟黃耀賢為恐東窗事發，遂將
    所欲運輸之海洛因丟棄於泰國曼谷住宿之飯店路旁，並於同
    年月14日搭機返臺。丙○○在許鉦煜位於臺北縣三峽鎮之住
    處取得其運輸回臺之前揭1瓶及4小塊海洛因後，旋將該等海
    洛因在臺北縣樹林市○○路之樹林國中旁交給乙○○，乙○○遂交付十五萬元之報酬予丙○○，丙○○將其中八萬元報
    酬交予許鉦煜，自己獲得七萬元之報酬。
三、案經臺灣桃園地方法院檢察署檢察官自動檢舉偵查起訴。
    理  由
甲、程序方面：
一、按被告以外之人於審判外向法官所為之陳述，得為證據，刑
    事訴訟法第159條之1第1項訂有明文，此因被告以外之人（
    含共同被告、共犯、被害人、證人等）於法官面前所為之陳
    述，故不問係其他刑事案件之準備程序、審判期日或民事事
    件或其他訴訟程序之陳述，其任意陳述之信用性均已受確定
    保障之情況下所為，因此該等陳述應得作為證據。本案共同
    正犯戊○○、丙○○、黃耀賢、許鉦煜、丁○○，在其所犯
    之運輸毒品案件（戊○○部分：臺灣桃園地方法院93年重訴
    字第20號、本院94年上重訴字第3 號、94年上重更(一)字第32
    號；證人丙○○部分：臺灣桃園地方法院93年重訴字第75號
    、本院94年上重訴字第57號；證人丁○○、黃耀賢、許鉦煜
    部分：臺灣桃園地方法院93年重訴字第67號、本院94年上重
    訴字第53號、94年上重更(一)字第57號），向法官所為之陳述
    ，揆諸前開規定，均具有證據能力。
二、本件認定事實所引用之本案及前案卷內所有之卷證資料（包
    含人證與文書證據、物證等證據），並無證據證明係公務員
    違背法定程序所取得，且被告及辯護人於審判期日對本院提
    示之卷證亦陳明沒意見等語，而卷內之文書證據，亦無刑事
    訴訟法第159條之4之顯有不可信之情況與不得作為證據之情
    形。綜上，依刑事訴訟法第159條至159條之5 之規定，本案
    認定事實所引用之卷證資料（包含人證與文書證據、物證等
    證據），均有證據能力，合先敘明。
乙、實體方面：
一、事實一部分：
    上訴人即被告乙○○矢口否認與戊○○共同運輸第一級毒品
    海洛因，辯稱：伊叔叔甲○○要伊去泰國接洽說東西可以寄
    過來了，伊知道東西是指毒品，但不知是海洛因，將毒品藏
    於掛毯及裝入紙箱內，都不是伊處理，是泰國那邊的人處理
    ，伊只是過去跟他們說可以將毒品寄過來，並不知道掛毯、
    箱子是何人去買的，戊○○是伊朋友，是伊找他去收毒品包
    裹，「范正宗」印章是戊○○刻的，刻了1 顆，但伊並未要
    戊○○以「范正宗」名義代收包裹云云。經查：
  (一)戊○○於93年1 月15日，經臺灣桃園地方法院檢察署檢察官
    指揮，由內政部警政署航空警察局刑警隊警員，在戊○○位
    於臺北縣鶯歌鎮○○路138巷3之11號3 樓之住處外，查獲戊○○以偽刻之「范正宗」印章1顆，收受由泰國EMS國際快遞
    公司空運來臺，再由中華郵政公司運送、編號EＺ000000000T
    H號之包裹1個，該包裹係以1張包裝紙包裝1只紙箱，內裝有
    泰國掛毯2 條，並在掛毯內藏放已包裝海洛因之長條型油紙
    袋共10條及塑膠袋1個（夾藏之海洛因合計淨重6412.54公克
    ，純度百分之88.45，純質淨重5671.89公克，空包裝總重11
    86.92 公克）等情，業據已判決確定之戊○○於原審審理時
    證述明確，復有內政部警政署航空警察局搜索扣押筆錄、扣
    押物品目錄表、航空警察局公務電話紀錄表影本、加蓋中華
    郵政公司臺北郵件處理中心93年1月14日收件戳章之EMS REC
    EPTACLE MANIFEST（即包裹運送清單）影本、黏貼在包裹外
    包裝紙上編號EＺ000000000TH號且加蓋收寄日期為93年1月12
    日戳章之EMS INTERNATIONAL COURIER（即EMS國際快遞公司
    ）寄件單影本、93年1 月15日鶯歌郵局包裹段掛號函件區段
    投遞簽收清單影本各1 紙、扣案物暨查獲情形照片共22幀在
    卷足憑，且有上開物品扣案可佐。又扣案之白色粉末經送請
    鑑驗結果，均含有第一級毒品海洛因成分（含包裝用之長條
    型油紙袋共10條及塑膠袋1個，空包裝總重1186.92公克，海
    洛因合計淨重6412.54公克，純度百分之88.45，純質淨重56
    71.89公克）等情，亦有法務部調查局93年2月27日調科壹字
    第080007318號鑑定通知書1紙附卷可考。佐此各端確與事實
    相符，堪以認定。
  (二)被告雖以前揭情詞置辯，惟查：
    1.證人戊○○於偵查及原審審理中結證稱：被告乙○○係叫
      伊去接貨的人，伊不知道被查獲的毒品是用長條油紙袋共
      10條，只知毯子內有毒品，伊在臺灣接貨，沒有出國，在
      93年1月15日被查獲前幾天，有與被告聯絡，他一直問伊
      東西到了沒有，伊知道要運毒品後即刻了一個「范正宗」
      的印章去收包裹，伊有問被告說用「范正宗」的名字好不
      好，被告說好，伊即去刻該印章以收包裹等語（見臺灣桃
      園地方法院檢察署93年度他字第977 號卷第49頁、第55頁
      、94年度偵緝字第799號卷第47頁、第48頁、原審95年4月
      19日審判筆錄第6 頁至第16頁）。雖證人戊○○於原審偵
      審期間，均證稱：被告並未說要給伊多少報酬，且因為本
      案並未成功，所以沒有拿到錢云云。惟證人戊○○於其所
      犯之運輸毒品案件（即臺灣桃園地方法院93年重訴字第20
      號、本院94年上重訴字第3 號、94年上重更(一)字第32號案
      件）中供稱：伊知道所收受之包裹內，裝的是海洛因，當
      時被告說要給伊十五萬元，雖然伊知道是海洛因，因為被
      告說要給錢，所以伊願意收包裹，范正宗的印章是伊去刻
      的，因為被告時常去泰國，所以伊知道包裹裡面是海洛因
      ，伊和被告約定收受包裹後，被告會到伊位於臺北縣鶯歌
      鎮○○路138巷3之11號的住處樓下等，找伊拿包裹等語（
      他字第977號卷第33頁至第37頁）。顯見證人戊○○嗣於
      原審審理中證稱：伊不知毒品係海洛因，被告並未說要給
      伊多少元之報酬云云，屬避重就輕之詞，不足為採，益證
      被告確告知證人戊○○，收受包裹1次，有報酬150,000元
      ，且證人戊○○亦知悉受託收受者係毒品海洛因無訛。又
      證人戊○○既是被告找來收取包裹之人，其既知該包裹內
      為毒品海洛因，被告自無不知之理，是應認被告辯稱其只
      知東西是毒品，不知是海洛因云云，亦非可採。
    2.內政部警政署航空警察局依臺灣桃園地方法院檢察署92年
      12月24日核發之九十二年桃檢清金聲監字第000327號通訊
      監察書，對證人戊○○申請使用之0000000000號行動電話
      進行通訊監察結果，發現被告申請使用之0000000000號行
      動電話，與證人戊○○有多次聯繫，此有臺灣桃園地方法
      院檢察署上開通訊監察書、通訊監察作業報告摘要表、行
      動電話申裝紀錄、和信電訊股份有限公司函覆之行動電話
      基本資料各1 份附卷為憑（見臺灣桃園地方法院檢察署93
      年度偵字第1427號卷第23頁、第28頁至第33頁、第74頁至
      第75頁、原審卷第80之1頁、第80之2頁）；嗣內政部警政
      署航空警察局再依臺灣桃園地方法院檢察署93年1月7日核
      發之93年桃檢清金聲監續字第000009號通訊監察書，對證
      人戊○○申請使用之0000000000號行動電話進行通訊監察
      結果，獲悉被告申請使用之上開行動電話與證人戊○○有
      多次聯繫，其內容如下：
      (1)93年1 月9日下午6時48分許，被告使用之0000000000號
        電話（A），撥打至證人戊○○上開電話（B），並稱：
        「…，A：星期三、四要注意。B：好，沒關係，要確定
        時間，……，10啦，要留喔，…」等語。
      (2)同年月13日下午2時28分許，證人戊○○之上開電話（A
        ），撥打至被告之上開電話（B），並稱：「…，A：要
        留一些，明天要上來。B：好。 A：明天星期三了。B：
        對。A：好。」等語。
      (3)同年月14日上午9時20分許，被告使用之上開電話（A）
        ，撥打至證人戊○○之上開電話（B），並稱：「B：怎
        樣。A：我以為你還在睡。 B：沒有，我在下面了。A：
        好。」等語。
      (4)同日上午11時1分許，證人戊○○之上開電話（A），撥
        打至被告之上開電話（B），並稱：「A：沒來，那可能
        要過中午這班看看。B：這班沒有可能過中午。A：過中
        午如果沒有，可能要明天。B：好。」等語。
      (5)同日下午1時29分許，被告使用之上開電話（A），撥打
        至證人戊○○之上開電話（B），並稱：「A：沒有嗎。
        B ：沒有，我還在等，還有一班中午班的，有一個過了
        ，拿信的，我再等，3點多的。A：好。」等語。
      (6)同日下午4時29分許，被告使用之上開電話（A），撥打
        至證人戊○○之上開電話（B），並稱：「A：還有一班
        嗎。B：沒有了，我剛剛才上來，如果沒有就明天了。A
        ：好。
        」等語。
      (7)同日下午4時57分許，被告使用之上開電話（A），撥打
        至證人戊○○之上開電話（B），並稱：「A：那個晚上
        要來嗎。B：還沒打電話來，他有打來，我再打給你。A
        ：大約10罐而已。B：10。A：對。」等語。
      (8)同日晚上8時32分許，證人戊○○使用之上開電話（A）
        ，撥打至被告之上開電話（B），並稱：「A：沒聯絡了
        ，今天沒有。B：好。」等語。
      (9)同年月15日上午9時21分許，被告使用之上開電話（A）
        ，撥打至證人戊○○之上開電話（B），並稱：「A：9
        點半了。B：我知道。A：你有在那裡嗎。B：有。」等
        語。
      (10)嗣於同日上午10時22分、24分許，被告使用之上開電話
        ，分別撥打至證人戊○○之上開電話，然並未接通。
      上開通訊監察內容，有臺灣桃園地方法院檢察署93年1月7
      日九十三年桃檢清金聲監續字第000009號通訊監察書、通
      訊監察作業報告摘要表各1 份在卷可稽（見上開偵查卷第
      24頁至第27頁、第77頁、第78頁），且0000000000號、00
      00000000號行動電話，確係分別由證人戊○○、被告申請
      使用，此亦有原審卷附之和信電訊有限公司函覆之行動電
      話基本資料可佐（見原審卷第80之1頁、第80之2頁），被
      告復於原審調查中自承於93年1月間，伊有使用000000000
      0號行動電話等語，並供稱伊於93年1月間，曾以00000000
      00號行動電話與證人戊○○多次聯繫（見原審卷第11頁、
      第13頁），雖辯稱伊係與證人戊○○討論是去宜蘭拜拜事
      宜，惟由上開對話內容，均與去宜蘭拜拜無關，佐以上開
      證人戊○○證述在93年1 月15日收受包裹前，曾以上開電
      話與被告多次聯繫收貨事宜等情，綜合上情，堪認上開電
      話內容，確係被告與證人戊○○為收取毒品包裹之通話無
      訛。
    3.再觀諸上開被告與證人戊○○通話內容，所稱之「10」、
      「10罐」，均核與查獲之包裝海洛因之長條型油紙袋10條
      ，數量相符，且海洛因包裹成長條型之形狀，亦與單位「
      罐」所使用之物品相近；而二人通話之時間，係自93年 1
      月9 日起至同年月15日止，並就貨到日期預估為「星期三
      、四」，亦與93年1 月14日係星期三、15日係星期四，而
      本案藏放海洛因之包裹到達日期為93年1 月15日星期四，
      顯見被告與證人戊○○二人通話所等待之貨品，即為本案
      扣案藏放毒品海洛因之包裹無訛。
    4.雖證人戊○○於其本身所犯毒品案件之偵查及原審調查檢
      察官聲請羈押案件中均供稱：扣案之毒品海洛因係1 位不
      詳姓名之泰國人自泰國購買而寄至臺灣，並委託伊收貨等
      語（見偵字第1427號卷第6、55頁，他字第977號卷第12頁
      ）。惟證人戊○○自93年9月3日經檢察官起訴，並於原審
      審理期間，改稱扣案之海洛因係乙○○自泰國寄來臺灣，
      而委託伊代為收貨等語，業如前述，核以證人戊○○自承
      於警詢及偵查中，因發高燒昏昏沉沉不清楚所言為何等語
      （見上開偵查卷第27頁），參酌犯罪事實二之證人丙○○
      、黃耀賢、丁○○、許鉦煜等人之證述（詳如後述），且
      被告於92年12月20日確有出境，而於同年月23日入境之紀
      錄，亦有被告之入出境查詢資料1 份在卷可佐（見他字第
      977 號卷第41頁），足見被告運毒之模式均係親自前往泰
      國，再伺機託人運回臺灣，且查無另外有何不詳姓名之泰
      國人士存在之積極證據，足認扣案之海洛因係被告自行包
      裹完成後，再託由不知情之不詳姓名之成年人由泰國寄來
      臺灣，而委託證人戊○○代為收貨。被告雖又供稱，可能
      因為之前證人戊○○要伊加入「宏其公司」之會員，伊不
      同意加入，證人戊○○可能因此不高興云云。惟此經證人
      戊○○否認，並證稱：伊不會因為被告未加入宏其公司而
      生氣等語（原審卷第98頁）。足認被告與證人戊○○並無
      宿怨，且被告確與證人戊○○有上開通話紀錄，談論毒品
      海洛因之運抵時間，應認證人戊○○於原審之證述屬真實
      而為可採。
  (三)被告於本院審理時又辯稱，在外國部分是伊叔叔甲○○所做
    ，甲○○是主謀，並請求傳喚甲○○作證。查甲○○因違反
    毒品危害防制條例案件被判處無期徒刑確定，現在臺灣臺北
    監獄執行中，前經本院提訊甲○○，甲○○表示拒絕作證，
    惟戊○○係與被告聯繫，戊○○並未言及係受甲○○之指示
    ，不論甲○○是否被告之上線，均不影響被告與戊○○共犯
    事實欄一所載之犯行。另本院於97年10月28日再次提訊證人
    甲○○，其到庭則證稱：伊不認識戊○○，也沒有要被告幫
    伊領包裹等語。是應認被告上開辯解，均不可採，足認被告
    確為主謀之人。
  (四)被告與證人戊○○二人冒用「范正宗」名義之目的既在收取
    私運之毒品，倘若得逞，事後經警循跡追查結果，必將誤認
    係「范正宗」所為，並對「范正宗」究責，而有使其受刑案
    偵、審之擾，亦會對於中華郵政公司之投遞作業進行追查，
    且使中華郵政公司誤以為該包裹已正確送交名為「范正宗」
    之人，自足以生損害於中華郵政公司對於郵件投遞之正確性
    及名為「范正宗」之人。至被告辯稱伊並未要戊○○以「范
    正宗」之名義代收包裹云云，惟查，被告與戊○○既議定虛
    設他人名義收受包裹以避免追查，戊○○偽刻「范正宗」名
    義印章，已詢問被告該姓名如何，被告說好等情，業如前揭
    戊○○證述在卷，且被告亦以該虛設之姓名「范正宗」作為
    收件人自泰國寄發毒品包裹，足見被告確已與戊○○議妥以
    冒用「范正宗」名義之方式收受毒品包裹。應認被告所辯，
    並無理由。
  (五)被告既與證人戊○○合謀以寄送快捷貨件之方式運輸毒品來
    臺，復議定由證人戊○○冒用「范正宗」之名收受貨件，至
    被告負責在泰國交寄毒品並依已定之計劃將收件人載為假冒
    名人「范正宗」，是以就諸此項犯行，被告與戊○○二人間
    具有犯意聯絡及行為分擔之事實，應無疑義。
  (六)綜上所述，被告乙○○此部分之事證明確，犯行堪以認定。
二、事實二部分：
    被告矢口否認與共同正犯丙○○、黃耀賢、許鉦煜、丁○○
    等人於前揭時、地共同自泰國運輸第一級毒品海洛因入境臺
    灣之犯行，辯稱：伊只認識丙○○，其他人都不認識，其運
    毒過程，伊均不知情，之前甲○○要伊見到丙○○就叫他去
    找甲○○，伊只有傳話而已，丙○○應是接受甲○○指示而
    去泰國運毒，伊第2 趟去泰國，是因伊離婚，有人介紹泰國
    一位已經離婚有小孩的女子跟伊認識，與運毒無關，伊在93
    年6月9日出境到泰國，是丙○○打電話向伊借五千元泰銖，
    並要伊轉交給黃耀賢，伊只有在那一次見過黃耀賢，伊不認
    識丁○○，也沒有通知黃耀賢說：「丁○○被抓了，你要不
    要將毒品帶回國」，黃耀賢與丙○○間的事情，伊不了解云
    云。經查：
  (一)已判決確定之黃耀賢、丁○○於93年6月4日上午9 時30分許
    ，搭乘中華航空CI693 號班機前往泰國曼谷，入住事先約定
    之飯店，已判決確定之丙○○、許鉦煜則於翌 （5）日搭乘
    長榮航空BR067 號班機前往曼谷，並至飯店與黃耀賢、丁○○會合，再於同年6月7日晚間，4 人搭機至清邁投宿於金城
    飯店，6月8日再通過泰緬邊境，入住於緬甸之九星旅館，丙○○先將黃耀賢等3 人安排於同一房間休息後，即自行離開
    旅館接洽毒品事宜；同日下午，丙○○取回1塊海洛因磚及4
    包粉狀海洛因，丁○○經丙○○告知要運輸海洛因回臺時雖
    有遲疑，然經黃耀賢勸說此行食、宿、機票費用均為丙○○
    所支出，且如運輸成功將有豐厚報酬，可解決經濟問題等語
    之後，便應允之，而與丙○○、黃耀賢、許鉦煜形成運輸第
    一級毒品海洛因之犯意聯絡，4 人先將海洛因磚切割成10小
    塊圓柱體，各以1 層玻璃紙、1層保險套、再1層玻璃紙、再
    套上2 只保險套之包裝方式包裝完成，又將粉狀海洛因加水
    調和成膏狀，並在洗髮精空瓶各置入1 個塑膠袋，並將膏狀
    海洛因注入塑膠袋內，再將洗髮精瓶封口以為掩飾之方式包
    裝於黃耀賢、許鉦煜、丁○○事先準備之洗髮精瓶內，丙○○分配由丁○○吞服前述6 小塊圓柱體海洛因於腹中，丁○○再與黃耀賢各攜帶2 瓶洗髮精包裝之海洛因，許鉦煜則僅
    願攜帶1 瓶海洛因（前述塊狀海洛因切割所餘碎屑）及將上
    述所餘之4 小塊圓柱體海洛因塞入肛門內之方式攜帶回臺，
    分配完成後，丙○○將所餘1 包粉狀海洛因退還予緬甸當地
    毒梟，4 人隨即通過泰緬邊境回到泰國清邁金城飯店，並於
    同日晚間返回泰國曼谷之飯店；於同年6月9日丙○○搭乘長
    榮航空BR212號班機返臺，許鉦煜則搭乘同航空公司BR068號
    班機，並運輸上開第一級毒品海洛因1瓶及4小塊（重量純度
    不詳）返臺，未經查獲；丁○○隨後於93年6月9日下午自泰
    國搭乘中華航空CI696 號班機，運輸上開2瓶及6小塊海洛因
    返回桃園中正國際機場，共同私運第一級毒品海洛因進入國
    境，經檢察官指揮行政院海岸巡防署海洋巡防總局第四海巡
    隊，通報財政部臺北關稅局，於同日晚間10時40分許，在桃
    園中正國際機場第一航廈查獲，並於其行李中扣得其所藏放
    前開2 瓶海洛因，又經檢察官簽發鑑定許可書，將丁○○帶
    往桃園縣敏盛醫院大園分院拍攝X 光片，證實其體內確有異
    物後，經施以瀉藥排出其腹內之6 塊海洛因，因而扣得附表
    壹編號犯罪事實二所示之海洛因及附表貳編號六至八所示裝
    置海洛因之洗髮精空瓶2 個、包裹海洛因所用之第二層玻璃
    紙6 枚、保險套18枚等物品乙情，業據證人丙○○、黃耀賢
    、丁○○等人於原審審理中證述明確，且有證人丙○○、黃
    耀賢、丁○○、許鉦煜之入出境查詢結果表各1 份（臺灣桃
    園地方法院檢察署93年度偵字第14926 號卷第20頁、第43頁
    ；原審依職權調閱之臺灣桃園地方法院檢察署93年度偵字90
    27號卷第77頁、第78頁），臺北關稅局扣押貨物、運輸工具
    收據及搜索筆錄暨扣押單1 份、證人丁○○體內藏塊狀海洛
    因之X光照片1幀、照片7幀、鑑定許可書1份（偵字9027號卷
    第12頁、第19頁至第24頁、第50頁）附卷可稽，復有附表壹
    編號犯罪事實二所示之海洛因及附表貳所示編號六裝置海洛
    因之洗髮精空瓶2 個、編號七包裹海洛因所用之第二層玻璃
    紙6 枚、編號八保險套18枚等物扣案可佐。又上開查獲之毒
    品確係第一級毒品海洛因無訛，有法務部調查局93年7 月20
    日調科壹字第080007857號鑑定通知書1份附卷可憑（偵字90
    27號卷第116頁）。
  (二)證人許鉦煜雖於原審審理期間證稱：伊並未至泰國運輸毒品
    海洛因來臺，伊並未交付毒品予證人丙○○，且未收到證人
    丙○○交付之八萬元之報酬，伊係至泰國認識女孩子云云。
    惟查，證人丁○○具結證稱：此次至泰國之期間，伊與丙○○、黃耀賢及許鉦煜大部分時間均在一起，許鉦煜應無至泰
    國娶新娘之事，且此次運輸毒品之事在清邁時就已分配妥當
    ，在緬甸九星旅館時，丙○○告知取回物品為海洛因時，證
    人許鉦煜亦在旁邊，伊與許鉦煜、黃耀賢並有協助丙○○一
    起分裝毒品，當時許鉦煜、黃耀賢二人把海洛因磚鋸成10塊
    ，丙○○則教伊先將洗髮精倒出，丙○○自己將塑膠袋塞入
    瓶內，將加水調成膏狀之海洛因注入塑膠袋內，而海洛因磚
    鋸成10塊用玻璃紙包起來，再用保險套套起來，加一層玻璃
    紙，再套二層保險套，丙○○要伊與許鉦煜用吞的或塞肛門
    之方式帶回臺灣，結果伊吞了六小塊海洛因，並分配兩瓶海
    洛因，黃耀賢也分配到二瓶，伊看見許鉦煜有分配到海洛因
    等語屬實（原審95年6 月27日審判筆錄第2頁至第6頁）；證
    人丙○○於本案及證人丁○○、黃耀賢、許鉦煜所犯之運輸
    第一級毒品案件中均證稱：許鉦煜只有帶一瓶（海洛因）返
    臺，那瓶只有一點點，是前述塊狀海洛因切割下來之碎屑，
    因為許鉦煜說不想帶瓶裝的，想用塞的，所以伊退1 包粉狀
    海洛因給緬甸的毒梟，嗣後許鉦煜返臺當天就跟伊聯絡，並
    在許鉦煜位於臺北縣三峽鎮住處把前述瓶裝及塞入肛門內之
    4 包塊狀海洛因交予伊，而伊亦於數日後將八萬元之報酬交
    付予許鉦煜等語在卷（見原審第107頁、第110頁，原審依職
    權調閱之臺灣桃園地方法院93年重訴第67號卷一第64頁至第
    65頁）。從而，證人許鉦煜確有私運前述第一級毒品海洛因
    進入國內，並取得八萬元之報酬一節，洵可認定。證人許鉦
    煜上開證述內容，顯係迴護己身之詞，不足採信。
  (三)證人丙○○於偵查及原審審理中證稱：伊在93年6月間有去
    泰國安排運毒，那次是「叔仔」（台語發音）委託伊，但是
    是經過「枝仔」（台語發音）即在庭之被告乙○○跟伊聯繫
    ，伊與被告在樹林中華路馬路旁談，並談到運毒的錢比照之
    前運毒數量的報酬，不記得被告有無親自跟伊說報酬多少，
    被告亦叫伊找其他人一起去運毒，被告說有幾個人就找幾個
    人，說看有無朋友要去，並未說要幾個人，伊則跟黃耀賢、
    許鉦煜聯絡，丁○○是黃耀賢的朋友，是誰跟丁○○聯絡伊
    不知道，伊之前一趟是七萬元，一瓶洗髮精是三十萬元，故
    伊認為這次報酬也是一樣，許鉦煜入境臺灣時沒有被抓，並
    有將他帶的海洛因交給伊，伊則拿去中華路樹林國中交給被
    告，被告交付伊十幾萬元，伊則給許鉦煜八萬元之報酬，這
    一次甲○○沒有出面，但應該是有參與等語（見前揭94年偵
    緝字第799 號卷第91頁、原審卷第101頁至第110頁），足認
    證人丙○○運毒之事，確由被告出面與其接洽，並收取運回
    台灣之毒品海洛因及支付報酬。至於證人丙○○關於受甲○○委託運毒之證述，業經證人甲○○於本院97年10月28日到
    庭證述並無此事在卷，且本案均由被告與證人丙○○接觸，
    甲○○並未出面，亦未與證人丙○○接洽，是證人丙○○證
    稱本案甲○○應該有參與云云，僅係個人推測之詞，尚無可
    採。被告辯稱其全不知情，係甲○○與丙○○間之事云云，
    自非可信，應認被告確為主謀之人。再查，證人丙○○於另
    案即臺灣桃園地方法院93年重訴字第67號案件中證稱：伊回
    來的代價是七萬元，不含旅費等語（見原審93年重訴字第67
    號刑事卷一第61頁）。而證人丙○○於原審審理中證稱，伊
    交付許鉦煜入境攜帶之毒品海洛因予被告時，被告交予伊十
    幾萬元，此與證人丙○○、許鉦煜分別所得之報酬七萬元、
    八萬元之總數十五萬元相近，是應認證人丙○○將許鉦煜攜
    帶入境之海洛因交予被告後，被告共交付證人丙○○十五萬
    元，再由證人丙○○將其中之八萬元交予證人許鉦煜以為報
    酬一情，應屬明確。丙○○所稱一瓶洗髮精三十萬元，應係
    指運送一趟毒品，全體成員可獲得之代價。而黃耀賢對丁○○所述，此行運輸海洛因成功，可得二十萬元之報酬，應係
    指其所招徠人員全體可獲得之代價，對於被告已交付十五萬
    元予丙○○，丙○○將八萬元交付予許鉦煜，即共犯丙○○
    、許鉦煜已分別獲得七萬元及八萬元酬勞之認定並無影響。
  (四)證人丙○○復於原審上開另案中證稱：分裝海洛因所用之洗
    髮精空瓶，係丁○○、黃耀賢、許鉦煜等人自臺灣帶過去的
    ，包裹海洛因所用之玻璃紙，是伊向當地購買毒品之人準備
    ，保險套是渠等在當地的7-11便利商店購買的等語（見上開
    刑事卷一第63頁）；證人丁○○於原審審理中證稱：包裝用
    的洗髮精罐有些是臺灣帶過去的，也有在那邊買等語（見原
    審95年6月27日審判筆錄第6頁），雖與證人丙○○所述部分
    不一，惟證人丙○○係承擔統籌此次運輸毒品海洛因之人，
    其所述較符實情，應以證人丙○○所述為可採。
  (五)末查，被告於94年6月9日搭乘中華航空CI693 號班機前往泰
    國，並在泰國曼谷交付泰銖五千元予證人黃耀賢一情，業據
    被告供承在卷，復有被告之入出境查詢結果表1 紙附卷為憑
    （見他字第977 號卷第51頁），雖被告辯稱：因證人丙○○
    打電話跟伊說，證人黃耀賢沒有錢，故向伊借泰銖五千元，
    並由伊交付予證人黃耀賢，伊沒有通知黃耀賢說：「丁○○
    被抓了，你要不要將毒品帶回國」云云。惟證人黃耀賢於原
    審審理中證稱：因伊在泰國身上沒有錢，被告就拿泰銖五千
    元給伊，因為同案有人被抓，被告就跟伊說要不要把東西帶
    進來，伊說可能不會帶，他就說不帶也沒關係，反正有人帶
    回去，那就算了，他說由伊自己處理海洛因，伊就將負責攜
    帶的2 瓶洗髮精罐裝之海洛因丟在泰路曼谷飯店的路旁等語
    在卷可稽（見原審卷第112頁至第115頁）；矧以被告出發前
    往泰國與證人黃耀賢會面之日期，恰為證人丁○○經警查獲
    運輸海洛因入境的日期，且被告亦稱：「反正有人帶回去」
    等語，亦與證人丙○○證稱：許鉦煜攜帶毒品入境臺灣成功
    等語相符，證人丙○○並證稱：伊曾經請被告拿錢給在泰國
    的黃耀賢，因為黃耀賢跟伊說他沒有旅費等語（見原審卷第
    106 頁），亦與證人黃耀賢上揭證述相吻合，而被告與證人
    黃耀賢在本案發生之前並未見過面，卻於見面時告知證人黃
    耀賢：「要不要把東西帶進來」、「不帶也沒關係，反正有
    人帶回去」等語，顯見被告對於本次運輸毒品之內情，知之
    甚詳，足認被告辯稱伊僅單純借款予證人黃耀賢云云，顯與
    實情不符，尚無可採。
  (六)按共同正犯之成立，衹須具有犯意之聯絡、行為之分擔，既
    不問犯罪動機起於何人，亦不必每一階段之犯行，均經參與
    （參看最高法院34年上字第862 號判例）；再共同正犯應就
    全部犯罪結果共負責任，故正犯中之一人，其犯罪已達於既
    遂程度者，其他正犯亦應以既遂論科（參看最高法院29年上
    字第3617號判例）。本件證人即共同正犯黃耀賢、丁○○、
    許鉦煜雖均係共同正犯丙○○所召來運輸毒品海洛因之人，
    其與被告乙○○間雖無直接之犯意聯絡，然被告乙○○與證
    人丙○○間既具犯意聯絡，因之被告乙○○與證人丙○○、
    黃耀賢、丁○○、許鉦煜間，仍應成立共同正犯。又證人黃
    耀賢於93年6 月間，與證人丁○○、許鉦煜及丙○○共同至
    泰國運輸毒品回臺，嗣因丁○○遭查獲，未與丙○○聯繫，
    丙○○認丁○○出事，立即以電話通知黃耀賢，證人黃耀賢
    恐東窗事發，遂於93年6月13日晚間8時許，將欲私運之海洛
    因2 瓶丟棄於泰國曼谷飯店旁，證人黃耀賢雖尚未起運該毒
    品，本應成立未遂犯，但因證人丁○○及許鉦煜運輸毒品回
    台既遂，揆諸前揭判例意旨，證人黃耀賢本次犯行仍屬既遂
    ，併此敘明。
  (七)綜上所述，應認係被告委託證人丙○○招攬人員自泰國運輸
    毒品回臺，而由證人丙○○邀約證人黃耀賢、許鉦煜，證人
    黃耀賢則以免費招待食宿及夾帶物品回臺賺錢，誘使證人丁○○偕同前往之事實，已符真實，被告與證人丙○○、黃耀
    賢、許鉦煜、丁○○等人就此部分運輸毒品之犯行，具有犯
    意聯絡及行為分擔，至為明確。從而，被告此部分之事證明
    確，犯行亦堪以認定。
  (八)至於黃耀賢另受丙○○之託，招徠陳志豪、吳旭峰於93年 4
    月14日運輸毒品回臺灣之犯行（見本院上重訴字第76號卷第
    92頁至103 頁本院94年上重更(一)字第57號判決所載），並無
    證據足資認定被告參與，不能認定被告就該部分有共犯之行
    為。
三、按被告行為後，刑法於94年2月2日修正公布，於95年7月1日
    施行。按行為後法律有變更者，適用行為時之法律，但行為
    後之法律有利於行為人者，適用最有利於行為人之法律，現
    行刑法第2條第1項定有明文。修正後刑法第2條第1項之規定
    ，係規範行為後法律變更所生新舊法律比較適用之準據法，
    於修正後刑法施行後，應適用修正後刑法第2條第1項規定之
    從舊從輕之原則為比較。經查，被告行為後，刑法第28條、
    第55條、第56條、第37條之規定均已修正，茲分別比較如下
    ：
  (一)刑法第28條關於正犯之規定由：「二人以上共同實施犯罪之
    行為者」，修正為「二人以上共同實行犯罪之行為者」，此
    係將共同正犯之參與類型，將涵蓋陰謀、預備、著手、實行
    之「實施」，修正為確定在「實行」概念下之共同參與行為
    ，此係屬犯罪成立要件之變更，是應就新舊法綜合比較，適
    用修正前之刑法第28條，對被告並無不利。
  (二)刑法第56條有關「連續數行為而犯同一之罪名者，以一罪論
    ，但得加重其刑至二分之一」之連續犯之規定，亦經修正刪
    除。亦即被告基於概括犯意所為之數行為，自95年7月1日起
    已不再成立連續犯而得論以一罪，而應依具體行為之性質論
    罪。查被告所為2 次運輸第一級毒品海洛因入境臺灣之犯罪
    行為，均發生於新法施行之前，被告所為之2 次行為，時間
    、地點、對象，各均獨立，但其時間緊接，所犯係構成要件
    相同之罪名，主觀上顯係基於概括犯意所為，為連續犯，依
    修正前刑法第56條規定，論以一罪，較依新法分論2 次運輸
    第一級毒品海洛因罪之結果，對被告較為有利。
  (三)刑法第55條但書關於一行為觸犯數罪名部分，將「從一重處
    斷」者，修正為「從一重處斷，但不得科以較輕罪名所定最
    輕本刑以下之刑」，修正施行後之刑法，係就科刑之限制當
    然之法理予以明文化，不屬刑罰法律有變更無須就新舊法比
    較，應適用修正後之法律（最高法院95年度第21次決議）。
    又同條後段有關「犯一罪而其方法或結果之行為犯他罪名」
    之牽連犯之規定，經修正刪除。亦即修正後之刑法，已無牽
    連犯得論以裁判上一罪之情形。所犯之數罪，應按其具體情
    形論罪。查被告就事實一部分所犯偽造文書罪、運輸第一級
    毒品罪間，其行為、時間均屬各別獨立，但有方法、目的之
    牽連關係，為牽連犯，依修正前刑法第55條規定，從一重之
    運輸第一級毒品罪處斷，較依新法分論併罰之結果，修正前
    有關牽連犯之規定，顯較有利於被告。
  (四)刑法第37條關於褫奪公權之規定，第1項、第3項並未修正，
    惟第2項、第4項部分，將「（第2 項）宣告六月以上有期徒
    刑，依犯罪之性質認為有褫奪公權之必要者，宣告褫奪公權
    一年以上十年以下。（第4 項）依第一項宣告褫奪公權者，
    自裁判確定時發生效力。依第二項宣告褫奪公權者，自主刑
    執行完畢或赦免之日起算。」，修正為「（第2 項）宣告一
    年以上有期徒刑，依犯罪之性質認為有褫奪公權之必要者，
    宣告一年以上十年以下褫奪公權。（第4 項）褫奪公權之宣
    告，自裁判確定時發生效力。」，並新增第5 項：「依第二
    項宣告褫奪公權者，其期間自主刑執行完畢或赦免之日起算
    。但同時宣告緩刑者，其期間自裁判確定時起算之。」，此
    部分之修正，係屬科刑規範事項之變更，是應就新舊法綜合
    比較，以決定適用最有利於行為人之法律。
四、按海洛因屬毒品危害防制條例第2 條第2項第1款規定之第一
    級毒品，且係行政院發布之「懲治走私條例公告管制物品項
    目及其數額」甲項第4 款規定之毒品，為管制進出口之物品
    ，因之，被告乙○○自泰國私擅運輸管制進口之第一級毒品
    海洛因進入我國國境部分，係犯毒品危害防制條例第4條第1
    項之運輸第一級毒品罪、懲治走私條例第2條第1項之私運管
    制物品進口罪（懲治走私條例第2條雖於95年5月30日修正公
    布，自同年7月1日起施行，惟該條第1 項並未修正，因之尚
    無新舊法比較之問題），公訴人雖未於起訴狀記載被告涉犯
    懲治走私條例第2條第1項之私運管制物品進口罪，惟此部分
    之罪名，業經公訴人於原審95年4月19日審理程序中補充（
    見原審卷第85頁），附此敘明。被告非法持有第一級毒品海
    洛因之低度行為為運輸毒品之高度行為所吸收，不另論罪。
    又被告先後2 次運輸、私運第一級毒品入境，時間緊接，方
    法相同，顯係基於概括犯意為之，且係分別以一運輸行為，
    同時觸犯運輸第一級毒品罪及私運管制物品罪，應分別依修
    正後刑法第55條，論以想像競合犯，從較重之運輸第一級毒
    品罪處斷，並依修正前刑法第56條規定，成立連續犯（最低
    法定本刑係無期徒刑，不得加重）。另被告於「中華郵政股
    份有限公司鶯歌郵局包裹段掛號函件區段投遞簽收清單」上
    之「收件人簽章」欄內，蓋用偽刻之「范正宗」印章而偽造
    「范正宗」之印文，單純依其記載之體例客觀視之而毋須藉
    助於習慣或特約，已可認定係在表示「范正宗」確已收妥該
    只包裹無訛之意，自兼存意思性及製作名義人之文書完整形
    式，該枚偽造之「范正宗」印文核屬具收據性質之私文書無
    疑，是以被告偽造該私文書後復交還負責投遞之郵務人員以
    行使之且足以生損害於中華郵政公司及范正宗，核犯刑法第
    216條、第210條之行使偽造私文書罪，其偽造「范正宗」印
    章、印文之犯行，則為其偽造私文書之階段行為；又其偽造
    私文書之低度犯行，亦應為行使之高度犯行所吸收，均不另
    論罪。被告與戊○○間，及被告與丙○○、黃耀賢、丁○○
    、許鉦煜間，分別有犯意聯絡及行為分擔，各成立共同正犯
    。被告委請不知情之成年刻印店人員為之偽造「范正宗」之
    印章，另利用不知情之成年人、成年快捷貨貨件及郵務相關
    遞送、處理人員為之寄送、私自運輸管制進口之毒品，均為
    間接正犯。被告所犯之運輸第一級毒品罪與所犯之偽造文書
    罪間，有方法、目的之牽連關係，應依修正前刑法第55條規
    定從一重之運輸第一級毒品罪處斷。
五、原審對被告論罪科刑，固非無見，惟查：(一)毒品危害防制條
    例第19條第1 項固規定「犯第4條至第9條、第12條、第13條
    或第14條第1項、第2項之罪者，其供犯罪所用或因犯罪所得
    之財物，均沒收之，如全部或一部不能沒收時，追徵其價額
    或以其財產抵償之。」但共同正犯之犯罪所得為現款時，因
    係合併計算，且於全部或一部不能沒收時，以其財產抵償之
    ，為避免執行時發生重複沒收、抵償之情形，故各共同正犯
    之間係採連帶沒收主義，於裁判時應諭知連帶沒收，不得就
    全體共同正犯之總所得，對各該共同正犯分別重複諭知沒收
    。本件原審以本案業由共同正犯許鉦煜達成運輸毒品返台，
    許鉦煜自丙○○處取得被告交付之報酬8 萬元，丙○○亦自
    被告處取得其交付之報酬7 萬元，被告及其共同正犯於本次
    運輸毒品犯罪所得財物共計15萬元，予以宣告沒收，如全部
    或一部不能沒收時，以其財產抵償之等情，但未就該犯罪所
    得現款為分別連帶沒收之諭知，已有未洽。(二)且原判決就丙○○所述一瓶洗髮精三十萬元，黃耀賢對丁○○稱，此次運
    輸海洛因成功可得二十萬元，何以與丙○○、許鉦煜所獲報
    酬不同，究竟運輸毒品之代價係三十萬元或二十萬元，未予
    辨明，亦有未臻妥適之處。(三)依卷附通訊監察作業報告摘要
    表所載，93年1月14日晚上8時32分許係證人戊○○使用門號
    0000000000號之行動電話（A），撥打至被告所有門號00000
    00000 號之行動電話（B），並稱：「A：沒聯絡了，今天沒
    有。 B：好。」等語，原判決誤載係被告撥打予證人戊○○
    ，且未就附表貳編號十所示之行動電話宣告沒收，尚有未洽
    。被告提起上訴，仍執陳詞，否認犯罪，固無可採，惟原判
    決既有可議，應予撤銷改判，審酌被告係2 次運輸第一級毒
    品海洛因入境臺灣之主謀，業如前述，且本案私運毒品海洛
    因之數量，分別重達為6412.54公克、914.64公克、168.3公
    克，且證人許鉦煜亦有運輸攜帶毒品海洛因入境成功，部分
    毒品海洛因恐已流入市面，再上開毒品倘均外流，加速毒品
    犯濫，對國人身體健康、社會安寧秩序所生之危害至鉅，相
    較其他共犯，惡性顯更重大，被告犯後亦僅承認部分犯行，
    並無特殊可憫恕之處，爰量處如主文所示之刑，併依刑法第
    37條第1項之規定，宣告褫奪公權終身。
六、被告犯罪時間雖在96年4 月24日之前，但其所犯為毒品危害
    防制條例第4條第1項及懲治走私條例第2條第1項之運輸走私
    第一級毒品罪，其中懲治走私條例第2條第1項之罪，依中華
    民國96年減刑條例第3 條之規定，雖非不得減刑，但被告所
    犯二罪，為牽連犯，從一重之運輸毒品罪處斷，且被告既經
    判決無期徒刑，不合減刑之要件，故不予減刑，併此敘明。
七、沒收：
  (一)按基於共同犯罪行為，應由共犯各負全部責任之理論，從而
    共同正犯戊○○所收受附表壹編號犯罪事實一所示之海洛因
    、丁○○私運回臺如附表壹編號犯罪事實二所示之海洛因，
    均屬第一級毒品，又附表壹附著於海洛因之包裝物一欄所示
    之物品，因其上殘留之海洛因已無法析離，或析離需費甚鉅
    ，是附表壹所示之毒品及包裝物均應依毒品危害防制條例第
    18條第1 項前段規定，諭知沒收銷燬之（該部分毒品及包裝
    物雖經檢察官因另案沒收而執行沒收處分，惟查尚無銷燬之
    事證，應認其仍存在，本件自應宣告沒收銷燬）。另共同被
    告許鉦煜於93年6 月間運輸入境未經查獲之第一級毒品海洛
    因（重量、純度均不詳），經許鉦煜於返國後立即透過丙○○轉交予被告，業如前述，雖無證據證明該部分海洛因經被
    告轉售或轉讓予他人施用完畢，惟距今已逾4 年，且未扣案
    ，難認該部分海洛因仍存在；又黃耀賢於93年6 月間，將欲
    運輸入境之2 瓶摻有海洛因之洗髮精罐，逕行丟棄於泰國曼
    谷飯店之路旁，迄今亦已逾4 年，且未經查獲，衡情該部分
    之海洛因早已滅失，均無庸再為沒收銷燬之宣告。
  (二)夾藏毒品用之泰國掛毯2 條、紙箱1只及包裝紙1張，係被告
    用以運輸第一級毒品海洛因所用之物，佐以該等包裹係被告
    前往泰國包裹完畢，再託由不知情之成年人交寄運送返臺，
    是其顯有處分上開物品之意而無回收之心，復參酌處分者大
    多具有處分權，抑且為求隱密，運輸毒品者皆自備己有之包
    裝器材俾包藏擬運之毒品而毋須求助借自他人之常情，堪認
    上揭物品係屬被告所有，係供運輸毒品所用之物，前經另案
    依毒品危害防制條例第19條第1 項之規定宣告沒收。扣案之
    偽造「范正宗」印章1顆，亦經另案依刑法第219條之規定宣
    告沒收。經查，前揭附表貳編號一至四所示之物，經另案判
    決沒收後，業由臺灣桃園地方法院檢察署檢察官於95年5 月
    16日執行處分沒收，並於96年5 月18日執行銷燬完畢，有該
    署97年8 月25日桃檢玲總字第0978300182號函在卷可稽，足
    認該扣案物品皆已銷燬而滅失，本件已無從再予宣告沒收。
    又附表貳編號五所示93年1 月15日中華郵政公司鶯歌郵局包
    裹段掛號函件區段投遞簽收清單上偽造之「范正宗」印文 1
    枚，應依刑法第219 條之規定宣告沒收。至該份供簽收貨件
    之投遞簽收清單本屬中華郵政公司所有，非屬被告或共犯所
    有，依法自不得諭知沒收。
  (三)又共同正犯丁○○攜帶入境之洗髮精空瓶2個、玻璃紙6枚、
    保險套18只，均為被告犯運輸第一級毒品罪所用之物，洗髮
    精空瓶係共同正犯丁○○自行準備，為其所有；玻璃紙6 枚
    則係泰國毒梟所準備，共同正犯丙○○與該毒梟購買毒品，
    則該玻璃紙自屬共同正犯丙○○所有；保險套18只則係共同
    正犯丙○○在泰國之商店購得，業如前述，是亦為共同正犯
    丙○○所有，上開物品均係用以包裹毒品，防止毒品漏逸、
    潮濕，以便於攜帶運輸，係供運輸毒品所用之物，應依毒品
    危害防制條例第19條第1項之規定宣告沒收。
  (四)另被告與戊○○雖有酌給報酬之約定，惟證人戊○○堅稱尚
    未取得該報酬，復查無證據足資證明其已領取運輸毒品之代
    價，該部分自無從宣告沒收；再共同正犯許鉦煜運輸毒品海
    洛因入境臺灣成功，自丙○○處取得被告交付之八萬元之報
    酬，黃耀賢因未攜帶毒品入境，丁○○因入境後即遭查獲，
    均未取得報酬，丙○○本身則自被告處取得七萬元報酬，雖
    未扣案，仍應依毒品危害防制條例第19條第1 項之規定，分
    別宣告與許鉦煜、丙○○連帶沒收，如全部或一部不能沒收
    時，以其財產抵償之。至黃耀賢在泰國收受被告所交付之五
    千元泰銖部分，因黃耀賢嗣後未將其負責運輸入境之海洛因
    運輸入境，是五千元泰銖尚非黃耀賢犯運輸第一級毒品海洛
    因罪之所得，爰不依上開規定為沒收之諭知。
  (五)至被告使用門號0000000000號之行動電話，與共犯戊○○所
    有門號0000000000號之行動電話，因本件運輸毒品案件互有
    聯繫，該行動電話2 支均係供犯罪所用之物，有前揭通訊監
    察譯文在卷可稽。惟訊據被告供稱該門號0000000000號之行
    動電話已經遺失，自無從宣告沒收。共犯戊○○則稱其有兩
    支行動電話，一支於查獲時曾遭扣押，另一支則在家中，其
    雖稱已忘記哪一支是門號0000000000號之行動電話，然查戊○○於臺灣桃園地方法院檢察署93年度逕搜字第1 號偵案中
    遭扣押之行動電話乙支（扣押目錄僅記載其機號，並無 SIM
    卡之門號），嗣經該署檢察官於95年5 月16日發還戊○○，
    有處分命令在卷可稽，足認該門號0000000000號之行動電話
    ，應尚存在，其既為共犯戊○○所有供犯罪所用之物，依「
    共同犯罪，應各負全部責任」之理，自應依毒品危害防制條
    例第19條第1項規定宣告沒收。
據上論斷，應依刑事訴訟法第369條第1項前段、第364條、第299
條第1項前段，毒品危害防制條例第4條第1項、第18條第1項前段
、第19條第1項，懲治走私條例第2條第1項、第11條，刑法第2條
第1 項前段、第11條前段、第55條、第216條、第210條、第37條
第1項、第219條，修正前刑法第56條、第55條、第28條，判決如
主文。
本案經檢察官黃全祿到庭執行職務。
中    華    民    國    97    年    11    月    18    日
                  刑事第二十庭審判長法  官  楊貴雄
                                    法  官  鄧振球
                                    法  官  高愈杰
以上正本證明與原本無異。
如不服本判決，應於收受送達後10日內向本院提出上訴書狀，其
未敘述上訴之理由者並得於提起上訴後10日內向本院補提理由書
（均須按他造當事人之人數附繕本）「切勿逕送上級法院」。
本件並依職權送上訴。
                                    書記官  廖月女
中    華    民    國    97    年    11    月    18    日
附表壹：
┌───────┬─────────────────┬─────────────────┐
│  編    號    │海洛因重量及純度                  │附著於海洛因之包裝物              │
├───────┼─────────────────┼─────────────────┤
│犯罪事實一部分│海洛因合計淨重6412.54公克，純度百 │長條型油紙共10條及塑膠袋1 個，空包│
│              │分之88.45，純質淨重5671.89公克    │裝總重1186.92 公克                │
├───────┼─────────────────┼─────────────────┤
│犯罪事實二部分│外以塑膠袋、洗髮精包裝之2 包海洛因│塑膠袋2個，重611.69公克           │
│              │部分：                            │                                  │
│              │合計淨重914.64公克，純度百分之33. │                                  │
│              │6，純質淨重307.32公克             │                                  │
│              ├─────────────────┼─────────────────┤
│              │外以玻璃紙、保險套包裝之6 包海洛因│玻璃紙6枚，重22.49公克            │
│              │部分：                            │                                  │
│              │合計淨重168.3 公克，純度百分之58. │                                  │
│              │61，純質淨重98.64公克             │                                  │
│              │                                  │                                  │
└───────┴─────────────────┴─────────────────┘
附表貳：
一、泰國掛毯二條。
二、紙箱一只。
三、外包裝紙一張。
四、偽刻之「范正宗」印章一顆。
五、93年1 月15日中華郵政股份有限公司鶯歌郵局包裹段掛號函
    件區段投遞簽收清單上偽造之「范正宗」印文一枚。
六、洗髮精空瓶二個。
七、玻璃紙六枚。
八、保險套十八只。
九、新臺幣壹拾伍萬元。
十、門號0000000000號之行動電話乙支。
附錄本案論罪科刑法條全文：
毒品危害防制條例第4條第1項
製造、運輸、販賣第1級毒品者，處死刑或無期徒刑；處無期徒
刑者，得併科新臺幣1000萬元以下罰金。
懲治走私條例第2條
私運管制物品進口、出口逾公告數額者，處7年以下有期徒刑，
得併科新臺幣3百萬元以下罰金。
前項之未遂犯罰之。
第1項所稱管制物品及其數額，由行政院公告之。


司法院資訊處製作；財團法人民間司法改革基金會備份。
